【裁判字號】    96,上更(一),63
【裁判日期】    970304
【裁判案由】    解除契約等
【裁判全文】
臺灣高等法院民事裁定                96年度上更(一)字第63號
聲請人  即
上  訴  人  因思銳遊戲總局股份有限公司
法定代理人  甲○○
訴訟代理人  吳發隆律師
相對人  即
被上訴  人  智郁電子股份有限公司
法定代理人  乙○○
訴訟代理人  丙○○
上聲請人因與相對人間解除契約等事件聲請補充判決，本院裁定
如下：
    主    文
聲請駁回。
聲請程序費用由聲請人負擔。
    理    由
一、按判決須於訴訟標的之一部或訴訟費用有脫漏者，法院始應
    依聲請以判決補充之，民事訴訟法第233條第1項規定甚明。
二、按「受命法官為闡明訴訟關係，得為下列各款事項，並得不
    用公開法庭之形式行之‧‧‧整理並協議簡化爭點。‧‧‧
    當事人就其主張之爭點，經依第1項第3款或前項為協議者，
    應受其拘束。但經兩造同意變更，或因不可歸責於當事人之
    事由或依其他情形協議顯失公平者，不在此限」民事訴訟法
    第270條之1定有明文。經查本院已於民國 (下同)96 年8月2
    日本件準備程序為闡明訴訟關係，由本院整理並協議簡化兩
    造爭點如本判決事實及理由欄第四項(二)部分，亦即兩造之爭
    點僅為：相對人得否請求聲請人給付佣金，其中並無聲請人
    於本件聲請狀所主張同時履行抗辯之爭點，此有準備程序筆
    錄可稽 (見本院卷第48頁背面)。嗣經本院依兩造上開已協
    議簡化之爭點行準備程序調查證據，最後於96年9月13日準
    備程序中，兩造亦均稱無其他主張與舉證，本院因而宣示準
    備程序終結。詎聲請人竟於96年10月23日言詞辯論程序時始
    主張相對人未付清買賣價金前，聲請人得依同時履行抗辯之
    權利，拒絕給付退佣云云 (見本院言詞辯論筆錄、聲請人96
    年11月29日補充判決聲請狀)，但於當時相對人當庭並未表
    示同意，此外上訴人亦未能釋明有何不可歸責於其之事由或
    依其他情形協議顯失公平之情形，本院認聲請人於歷經原審
    、更審前本院及最高法院之審理，迄至本院準備程序，均僅
    就上開兩造協議簡化之爭點為主張，未曾提出同時履行抗辯
    之爭點，竟於更審後本院之最後言詞辯論程序中，始行提出
    同時履行抗辯之爭點，其顯有礙訴之終結，亦無顯失公平情
    形，參照民事訴訟法第270條之1第2項之規定，兩造自應受
    上開96年8月2日準備程序協議之拘束，聲請人不得為此同時
    履行抗辯爭點之主張，從而本院僅就兩造協議之上開爭點為
    判決，自無判決脫漏之情形。
三、綜上所述，本件判決，關於訴訟標的及訴訟費用並無脫漏，
    聲請人聲請就兩造已協議簡化爭點且準備程序終結之後，始
    行提出之同時履行抗辯主張為補充判決，於法不合，不應准
    許。
四、依民事訴訟法第95條、第78條，裁定如主文。
中    華    民    國    97    年    3     月    4     日
                    民事第五庭
                        審判長法  官  魏麗娟
                              法  官  陳博享
                              法  官  蔡芳齡
正本係照原本作成。
不得抗告。
中    華    民    國    97    年    3     月    4     日
                              書記官  鄭麗兒


司法院資訊處製作；財團法人民間司法改革基金會備份。
